【裁判字號】    99,竹簡,395
【裁判日期】    991026
【裁判案由】    塗銷所有權移轉登記
【裁判全文】
臺灣新竹地方法院民事簡易判決         99年度竹簡字第395號
原      告  丁○(台灣)商業銀行股份有限公司
法定代理人  己○○
訴訟代理人  丙○○
            乙○○
被      告  戊○○
            甲○○
上列當事人間請求塗銷所有權移轉登記事件，本院於民國99年10
月1日辯論終結，本院判決如下：
    主  文
原告之訴駁回。
訴訟費用由原告負擔。
    事實及理由
壹、程序部分：
一、按美商丁○銀行股份有限公司（下稱美商丁○銀行）與丁○
    （台灣）商業銀行股份有限公司（下稱丁○台灣公司）依企
    業併購法有關分割之規定，將美商丁○公司部分營業、資產
    及負債分割予丁○台灣公司，業經行政院金融監督管理委員
    會以民國（下同）98年7月17日金管銀外字第09800316561號
    函核准在案，是美商丁○銀行就分割予丁○台灣公司部分之
    權利義務關係，應由丁○台灣公司概括承受，合先敘明。
二、次按當事人喪失訴訟能力或法定代理人死亡或其代理權消滅
    者，訴訟程序在有法定代理人或取得訴訟能力之本人，承受
    其訴訟以前當然停止；又第168條至第172條及前條所定之承
    受訴訟人，於得為承受時，應即為承受之聲明，而聲明承受
    訴訟，應提出書狀於受訴法院，民事訴訟法第170條、第175
    條第1項、第176條分別定有明文。經查，原告提起本件訴訟
    時，其法定代理人原為利明，嗣於訴訟進行中，其法定代
    理人變更為己○○，並提出書狀聲明承受訴訟，於法尚無不
    合，應予准許。
三、復按訴狀送達後，原告不得將原訴變更或追加他訴，但有請
    求之基礎事實同一之情形者，不在此限，民事訴訟法第255
    條第1項第2款規定甚明。本件原告起訴時之備位聲明係主張
    被告間所為夫妻贈與之物權及債權行為涉有通謀虛偽意思表
    示而無效之情事，請求予以確認並塗銷被告甲○○之所有權
    移轉登記，回復為被告戊○○所有。嗣原告將備位聲明之請
    求權變更為民法第244條第2項之撤銷有償之詐害行為，並聲
    明撤銷被告間所為買賣之物權及債權行為，被告甲○○應塗
    銷所有權移轉登記，回復為被告戊○○所有。原告就備位聲
    明部分所為訴之變更，均係基於被告間民國98年5月13日就
    新竹市○○段587地號及同段2080、2088建號即門牌號碼新
    竹市○區○○街218巷2號地下一樓及4號2樓等不動產（下稱
    系爭不動產）所為移轉登記行為，前後二訴請求之基礎事實
    同一，合於前引規定，所為訴之變更應予准許。
四、又被告戊○○經合法通知，未於言詞辯論期日到場，核無民
    事訴訟法第386條各款所列情形，爰依原告聲請，由其一造
    辯論而為判決。
貳、實體部分：
一、原告方面：
（一）緣被告戊○○於97年10月23日向原告之前身即美商丁○銀
      行申請威士信用卡，卡號：0000000000000000，此有被告
      戊○○簽訂之信用卡申請書可稽。惟被告戊○○自98年4
      月起即未依信用卡契約約定如期繳款，並於98年6月向最
      大債權銀行申請前置協商，惟未依約繳納任何協商款項即
      毀諾，至今仍積欠消費帳款新臺幣（下同）271,869元及
      其利息，拒不清償。原告復依被告戊○○住址反查建物所
      有權人時，始發覺被告戊○○已於98年4月1日將原屬伊所
      有之系爭不動產，以夫妻贈與為登記原因移轉給伊配偶即
      被告甲○○，並於同年5月13日完成所有權移轉登記，故
      被告戊○○名下已無其他財產足資清償對原告之債務，則
      其二人間之移轉登記行為，顯已侵害原告之債權至明。
（二）先位之訴部分：
  １、按債務人一旦欠款，其所有之財產即為債權人之總擔保，
      如債務人所為之處分財產之行為，致積極財產顯形減少，
      而害及債權無法獲償者，即屬詐害行為，債權人自可聲請
      法院撤銷之，以保全債務人之責任財產。查被告戊○○將
      系爭不動產贈與前即已未依約繳款，並於移轉系爭不動產
      後，隨即申請前置協商且未繳款即毀諾，被告戊○○將名
      下所有之系爭不動產贈與並登記予配偶即被告甲○○，使
      積極財產減少，明顯侵害原告之債權。原告茲援引民法第
      244條第1項規定，提出本件先位訴之聲明。
  ２、又依土地法第43條規定，不動產登記有絕對效力，從系爭
      不動產登記外觀觀察，被告間確實以夫妻贈與為登記原因
      辦理系爭不動產所有權移轉登記，因此從土地謄本登記外
      觀，無法確信被告間移轉系爭不動產係為有償行為，基於
      不動產之公示原則，並保障第三人對系爭不動產所有權登
      記之信賴關係，應認為被告間移轉系爭不動產之原因關係
      為贈與。
  ３、另被告甲○○辯稱因其代被告戊○○清償多筆債務及系爭
      不動產之抵押貸款，被告戊○○始將系爭不動產移轉登記
      與被告甲○○。惟從被告甲○○提出之資料，僅有現金支
      出紀錄，並無法證明被告甲○○確實代被告戊○○清償多
      筆借款，倘被告甲○○欲主張對其有利之事實，依據最高
      法院19年上字第2345號判例及司法院30年院字第2269號解
      釋要旨所載，應由被告甲○○負舉證責任。另系爭不動產
      抵押權登記之設定義務人雖已變更為被告甲○○，惟被告
      戊○○、甲○○為夫妻關係，夫妻間常有資金互為往來之
      情形，故就房貸每月繳息部分是否確實由被告甲○○支出
      ，仍有疑義。被告甲○○所提證據既無法證明其確有繳納
      房貸及相當於市價之買賣價金，自無從認被告間就系爭不
      動產移轉之原因為買賣關係，應認被告間為無償贈與。被
      告戊○○於信用卡帳款尚未結清之際即將系爭不動產移轉
      登記與被告甲○○，其移轉行為顯侵害原告債權至明，已
      毋庸疑。
（三）備位之訴部分：
  １、縱認被告間移轉系爭標的之原因關係為有償之買賣行為，
      惟被告二人為夫妻關係，且被告甲○○亦自承代戊○○清
      償多筆借款，故被告甲○○對於被告戊○○所負之債務未
      予清償或財務狀況不佳等情，自屬知之甚詳。因此被告甲
      ○○於受讓系爭不動產時，應明知其所為之買賣行為有損
      害於原告之權利，使被告戊○○積極財產減少，明顯侵害
      原告之債權，依民法第244條第2項（原告誤為同條第3項
      ）規定，原告自得聲請法院撤銷被告間之買賣行為及物權
      行為。且同條項關於債權人之規定，應解釋為「非限於特
      定債權人」，僅需受益人知悉債務人有脫產之意圖，或可
      察覺其間有償行為將有損債權人之權利即已足，否則勢將
      使債權人陷於難以舉證之困境，助長脫法行為之形成。
  ２、另查系爭房地之買賣價金部分，被告甲○○提出之資料無
      法證明其曾代被告戊○○清償多筆借款等情，已如前所述
      ，另就抵押權轉貸部份，被告甲○○向合作金庫設定之最
      高限額抵押權金額為190萬，可見系爭不動產於移轉當時
      價值高於190萬，惟被告甲○○僅代被告戊○○清償原貸
      款銀行約107萬，若此代償部分可作為系爭標的之買賣價
      金，則此價金顯低於系爭標的一般市價，故被告等將系爭
      標的賤賣，以達躲避債權人追討之目的，被告間就系爭標
      的之移轉行為侵害原告債權至明，原告依民法第244條第2
      項規定提出備位聲明，自屬有據。
  ３、且經調閱被告戊○○之信用卡消費帳單，其帳單地址自98
      年4月起已改列為「新竹市○區○○街218巷4號2棲」即被
      告等之戶籍地址，故被告甲○○稱帳單寄送地址為被告戊
      ○○公司地址而非家中地址，其不知戊○○積欠原告款項
      等情，並非屬實。另被告等於原告更改帳單地址後不久即
      為移轉系爭不動產之行為，可推斷被告甲○○因知悉被告
      戊○○之欠款，始為移轉行為，以達躲避債權人追討之目
      的，被告等就系爭標的之移轉行為侵害原告之債權，至為
      明確。
（四）訴之聲明：
  １、先位聲明：
    (1)被告戊○○所有系爭不動產於98年5月13日經新竹市地政
      事務所以夫妻贈與為登記原因將所有權移轉登記與被告甲
      ○○，其贈與之債權行為及移轉登記之物權行為應予撤銷
      。
    (2)被告甲○○應將上開所有權移轉登記塗銷，並回復登記與
      被告戊○○所有。
  ２、備位聲明：
    (1)被告間就系爭標的所為買賣之物權及債權行為得撤銷。
    (2)被告甲○○應將上開所有權移轉登記塗銷，並回復登記與
      被告戊○○所有。
二、被告方面：
（一）被告戊○○經合法通知，未於言詞辯論期日到場，亦未提
      出任何書狀作何聲明或陳述。
（二）被告甲○○答辯則以：系爭房地之所有權雖於98年5月13
      日以夫妻贈與為登記原因，由被告戊○○名義移轉登記與
      被告甲○○，惟此係因系爭不動產購買時，被告戊○○之
      家人代為繳納房屋之頭款，其餘貸款金額均由被告甲○○
      繳納，且被告甲○○曾代被告戊○○償還債務，並全數代
      償系爭不動產之抵押貸款，被告戊○○始同意將系爭不動
      產移轉與被告甲○○，並非被告戊○○無償將系爭不動產
      贈與被告甲○○。被告戊○○於89年間曾因經濟狀況不佳
      ，未如期繳納信用卡帳款及個人信用貸款，亦無能力繼續
      償還系爭不動產之抵押貸款，故由被告甲○○分別於89年
      1月間、90年1月間、95年4月間及97年6月間向中國信託商
      業銀行、華南商業銀行及合作金庫商業銀行股份有限公司
      （下稱合作金庫銀行）申借個人信用貸款以資償還。其中
      被告甲○○除於89年1月15日還清被告戊○○以系爭不動
      產向台新銀行申借之第二順位抵押權債務30萬元外，另於
      95年4月18日還清被告戊○○在渣打國際商業銀行股份有
      限公司（下稱渣打銀行）之20萬元個人信用貸款，且自被
      告戊○○取得系爭不動產起，即由被告甲○○支付貸款本
      金約53萬元及其利息。嗣被告甲○○取得系爭不動產所有
      權後，隨即於98年6月間以系爭房地向合作金庫銀行設定
      最高限額抵押權190萬元貸借款項，並於98年6月16日以其
      中107萬餘元償還系爭房地原向渣打銀行申借之房貸。故
      被告甲○○實際就系爭房地所支出之房貸金額已遠超過19
      0萬元。雖因不諳法律，而將系爭不動產以夫妻贈與為原
      因辦理所有權移轉登記，惟被告甲○○確實有前述代被告
      戊○○清償債務以為買賣價金支付之情事，並非無償取得
      系爭不動產，原告訴請撤銷被告間之贈與之債權行為及移
      轉登記之物權行為，並請求塗銷所有權移轉登記，洵非有
      據。另原告主張被告甲○○與被告戊○○係夫妻關係，應
      知悉被告戊○○之經濟狀況而意圖脫產云云，實則被告甲
      ○○對於被告戊○○向原告申辦信用卡乙事並不知情，且
      至98年6月之前，原告從未寄送任何繳款通知單至被告戊
      ○○位於湳雅街之住所（即被告二人之戶籍地址），被告
      甲○○無從知悉原告與被告戊○○間之債權債務關係，自
      亦無損害原告債權之意，原告提起本件訴訟，並無理由。
      爰聲明：原告之訴駁回。
、兩造不爭執之事項：
一、系爭不動產原為被告戊○○所有，於98年5月13日經新竹市
    地政事務所以夫妻贈與為原因移轉登記與被告甲○○。
二、被告戊○○原以系爭不動產設定最高限額190萬元之抵押權
    ，作為向渣打銀行借款之擔保。上開抵押權設定經被告甲○
    ○以合作金庫銀行貸得之款項清償107萬6,419元完畢後，為
    渣打銀行同意塗銷。
三、被告戊○○於98年間獲有薪資所得23萬9,076元整。系爭不
    動產移轉與被告甲○○後，被告戊○○名下即無不動產。
四、被告戊○○於98年6月24日與連同原告在內之7家無擔保債權
    之金融機構成立前置協商。協商成立之債務清償方案業經本
    院98年度司消債核字第1493號裁定認可。
肆、本件之爭點：
一、本件被告間移轉系爭不動產之行為，係無償行為或有償行為
    ？
二、原告先位聲明依民法第244條第1項主張撤銷被告間贈與之債
    權行為及移轉登記之物權行為，並訴請被告甲○○塗銷所有
    權移轉登記，有無理由？
三、如原告先位之訴無理由，原告備位聲明依民法第244條第2項
    主張撤銷被告間買賣之債權行為及移轉登記之物權行為，並
    訴請被告甲○○塗銷所有權移轉登記，有無理由？
伍、本院之判斷：
一、本件被告間移轉系爭不動產之行為，並非無償行為：
（一）按民法第244條第1項規定「無償行為」，乃指債務人對第
      三人之法律行為係無償行為，即債務人之給付乃「無對價
      」之行為，不問單獨行為或契約行為均屬之；而「有無對
      價」，則是以債務人是否取得對價作為判斷準繩，倘債務
      人所為之法律行為，有取得相對人給付對價者，即屬有償
      行為，反之則為無償行為。
（二）本件原告以被告間係無償移轉系爭不動產，害及原告之債
      權為由，先位訴請撤銷被告間之無償行為，並訴請被告甲
      ○○塗銷所有權移轉登記，被告甲○○則以其與被告戊○
      ○間之移轉系爭不動產行為，並非無償贈與，而係因其多
      次代償被告戊○○之債務並清償被告戊○○以系爭不動產
      設定之抵押債務等為對價等語為辯。經查，被告戊○○曾
      以系爭不動產於81年間向新竹區中小企業銀行股份有限公
      司（嗣更名為渣打銀行）設定最高限額190萬元之抵押權
      ，擔保戊○○對該行（包括總、分支機構）現在（包括過
      去所負現在尚未清償之各項債務）及將來所負票據、借據
      、保證、墊款、損害賠償等所負債務（卷宗第89頁至第94
      頁）。而至系爭不動產於98年5月13日移轉至被告甲○○
      名下時止，被告戊○○對渣打銀行南崁分行、新竹分行尚
      分別負有中期放款債務70萬5千元、1萬9千元及對渣打銀
      行光復分行負有107萬8千元之債務，此有被告戊○○於財
      團法人金融聯合徵信中心之授信餘額資料在卷可稽（請參
      卷宗外放資料），而被告甲○○確於取得系爭不動產後，
      隨即以系爭不動產向合作金庫銀行設定190萬元之最高限
      額抵押權，並以其中107萬6,419元，於98年6月16日代償
      被告戊○○於渣打銀行之抵押債務，渣打銀行幾經衡量，
      始於98年6月24日開立抵押權塗銷同意書（並非清償證明
      ），而由被告甲○○持往辦理塗銷渣打銀行之抵押權設定
      ，此有渣打銀行99年7 月14日CB-OPS字第0990001394號函
      及抵押權塗銷登記之相關資料在卷可稽（參卷宗第99頁至
      第101 頁、第85頁至第98頁）。被告戊○○原欠渣打銀行
      之抵押債務107 萬6,419 元既因被告甲○○之代償行為而
      消滅，則被告戊○○移轉系爭不動產，至少於被告甲○○
      之代償金額內獲得對價。被告甲○○所辯其受系爭不動產
      之讓與，並非出於戊○○之無償行為，核屬有據，應予准
      許。
（三）原告另以被告間所為移轉登記之原因既經地政機關載明為
      夫妻贈與，依土地法第43條規定，自有絕對之效力，認被
      告間確係無償之贈與行為云云。惟查，土地法第43條所謂
      登記有絕對效力，係為保護第三人起見，將登記事項賦予
      絕對真實之公信力，故第三人信賴登記，而取得土地權利
      時，不因登記原因之無效或撤銷，而被追奪，惟此項規定
      ，並非於保護交易安全之必要限度以外剝奪真正之權利，
      司法院院字第1919號解釋甚明。本件地政機關就移轉登記
      原因所為之登記，與交易安全並無關聯，原告亦無因信賴
      該項移轉原因之登記而受有任何交易上損害之可能，而被
      告甲○○既能舉證證明其與被告戊○○間就系爭不動產之
      移轉登記係出於有對價給付之有償行為，則揆諸前引解釋
      ，自無從僅以該「夫妻贈與」之形式上記載即否定被告間
      有償之法律行為。
二、原告先位聲明依民法第244條第1項主張撤銷被告間贈與之債
    權行為及移轉登記之物權行為，並訴請被告甲○○塗銷所有
    權移轉登記，並無理由：
（一）本件被告間就系爭不動產所為移轉，係以被告甲○○代償
      被告戊○○之債務為對價，乃屬有償行為，業如前述，則
      原告依民法第244條第1項規定訴請撤銷被告間贈與之債權
      行為及移轉登記之物權行為，並依同條第4項規定訴請被
      告甲○○回復原狀，塗銷登記，即非有據，自無從准許。
（二）本件縱認被告間就系爭不動產之移轉登記係基於無償之贈
      與行為，亦因系爭不動產上有抵押權登記之存在，原告無
      從就該標的物優先受償，且得否於抵押權人獲滿足之清償
      後得受分配，亦非無疑，故被告間縱係因無償行為而為移
      轉系爭不動產，是否有害及原告之債權，仍非無疑義。查
      系爭不動產曾由被告戊○○持向渣打銀行設定最高限額抵
      押權190萬元，且系爭不動產於98年5月13日移轉至被告甲
      ○○名下時，被告戊○○對渣打銀行南崁分行、新竹分行
      尚分別負有中期放款債務70萬5千元、1萬9千元債務並對
      渣打銀行光復分行負有107萬8千元之債務，依該抵押權擔
      保範圍之約定，渣打銀行上開總計約180 萬2 千元（705,
      000+19,000 +1,078,000 ）之債權加計利息、違約金、執
      行費用等，縱原告於系爭不動產尚未移轉與被告甲○○前
      即取得執行名義而聲請就系爭不動產予以強制執行，有無
      拍賣實益，容有疑問，縱有拍賣實益而進行拍賣，於渣打
      銀行優先受償後，是否仍有餘額可供原告受償，亦非無疑
      。況本件被告甲○○取得系爭不動產後，業已另向合作金
      庫銀行設定最高限額抵押190 萬元，並借款160 萬元，該
      抵押權擔保範圍約定為「擔保債務人對抵押權人現在（包
      括過去所負現在尚未清償）及將來在本抵押權設定契約書
      所定最高限額內所負之債務，包括借款、透支、貼現、買
      入光票、墊款、承兌、委任保證、開發信用狀、進出口押
      匯、票據、保證、信用卡契約、應收帳款承購契約、衍生
      性金融商品交易契約及特約商店契約」，另就取得執行名
      義之費用、保全抵押物之費用、因債務不履行而發生之損
      害賠償、因債務人與抵押權人約定之擔保債權種類及範圍
      所生之手續費用、墊付之保險費及其利息亦約定為「其他
      擔保範圍」。則系爭不動產縱經回復至被告戊○○名下，
      並經原告取得執行名義聲請拍賣，原告有無拍賣實益，得
      否於抵押權人合作金庫銀行獲滿足之清償後仍受有分配之
      利益，實非無疑。如原告無法就系爭不動產之拍賣程序中
      獲償，得否謂被告間就系爭不動產之移轉行為有害及債權
      ，容有疑義。
三、原告備位聲明依民法第244條第2項主張撤銷被告間買賣之債
    權行為及移轉登記之物權行為，並訴請被告甲○○塗銷所有
    權移轉登記，亦無理由：
（一）按債務人所為之有償行為，於行為時明知有損害於債權人
      之權利者，以受益人於受益時亦知其情事者為限，債權人
      得聲請法院撤銷之，為民法第244條第2項所明定。債權人
      主張依本條項規定撤銷債務人所為之有償行為時，自須證
      明受益人於受益時亦知悉移轉行為有損及債權人之權利，
      始足當之。
（二）本件原告認被告甲○○於受讓系爭不動產時，明知該受讓
      系爭不動產時，有害及被告戊○○之債權人，無非以其業
      於98年4月間以被告戊○○及被告甲○○之共同住所送達
      帳單，被告甲○○與戊○○為夫妻，不得諉為不知云云，
      據以推論。惟查，系爭不動產登記原因發生日期為98年4
      月1日，而原告首次以被告之住所送達之被告戊○○帳單
      ，乃結帳日期為98年4月13日之帳單（參宗第124頁），在
      此之前，原告均向被告戊○○之工作處所為帳單之送達。
      據此，何能推知被告甲○○必知悉被告戊○○對原告欠有
      款項？況縱原告將被告戊○○之帳單於98年4月以後寄送
      至被告二人之住處，被告甲○○對於原告寄給被告戊○○
      之信函內容為何，是否足以知悉，亦須原告進一步舉證，
      尚無從以被告二人係夫妻關係即推認被告甲○○必知悉被
      告戊○○在外之欠債情形，而認系爭不動產之轉讓，必係
      於被告甲○○知悉有害及其他債權人之情形下為之。原告
      就被告甲○○確實明知系爭不動產轉讓之行為有害及債權
      一節，所為舉證，自尚有未足，本院無從認原告此部分主
      張為可採。
（三）本件原告另以被告甲○○就系爭不動產所支付之對價僅10
      7萬6,419元，遠低於系爭房屋設定之抵押權額度190萬元
      ，認被告甲○○以顯不相當之對價取得系爭不動產，而認
      其係明知損害其他債權人之債權云云，此為被告甲○○所
      否認，並以被告甲○○除代被告戊○○清償系爭不動產上
      之貸款餘額107萬6,419元外，更自被告戊○○買受系爭不
      動產時起，即陸續支付系爭不動產之貸款本金達53萬元並
      支付貸款利息，且曾於89年1月15日還清被告戊○○以系
      爭不動產向台新銀行申借之第二順位抵押權債務30萬元，
      另於95年4月18日還清被告戊○○在渣打銀行之20萬元個
      人信用貸款，認給付與被告戊○○之對價已遠逾抵押權設
      定之190萬元等語為辯。經查：
  １、按民事訴訟如係由原告主張權利者，應先由原告負舉證之
      責，若原告先不能舉證，以證實自己主張之事實為真實，
      則被告就其抗辯事實即令不能舉證，或其所舉證據尚有疵
      累，亦應駁回原告之請求，最高法院74年台上字第913號
      著有判決可資參照。
  ２、本件被告甲○○縱以低於市價之對價自被告戊○○處取得
      系爭不動產，是否即係於行為時明知有損害於債權人之權
      利，非無疑問，此二者間並無必然之因果關係，原告仍應
      就被告甲○○確係明知有害及債權人之權利為適當之舉證
      ，尚無從以買賣之價格不相當，即謂被告間確係明知有損
      債權人之權利而仍為上開有償讓與行為。查被告戊○○自
      90年2月起訖98年9月止，其信用狀況均尚屬良好，並無銀
      行債權人向財團法人金融聯合徵信中心申報逾期金額，此
      有該中心99年9月15日金徵（業）字第0990014018號函所
      附授信餘額月報資料在卷可查（參卷宗外放資料），被告
      戊○○於移轉系爭不動產時，信用狀況既尚稱良好，則被
      告甲○○是否明知被告間之讓與不動產行為將有損及債權
      人之權利，即非無疑。況被告甲○○主觀上認知系爭不動
      產由其代為給付貸款本息，並由其清償台新銀行之第二順
      位抵押權30萬元及被告戊○○之信用貸款20萬元，認其已
      支付相當之對價，雖被告甲○○未能提出其確實曾代被告
      戊○○清償上述債務之代償證明，惟原告既先有舉證證明
      被告甲○○於受讓系爭不動產時明知有害及債權人權利之
      責任，自無從以被告甲○○之舉證尚有疵累，即推認被告
      甲○○於受讓系爭不動產時，確實明知損及債權人之債權
      。
（四）本件原告既未能證明被告甲○○於受讓系爭不動產時明知
      其行為損及債權人之債權，則原告備位聲明依民法第244
      條第2項主張撤銷被告間買賣之債權行為及移轉登記之物
      權行為，並依同條第4項訴請被告甲○○塗銷所有權移轉
      登記，核屬無據，自無從准許。
四、綜上，本件原告先、備位所為主張均無理由，本院自無從准
    許，均應予駁回。
陸、本件為判決基礎之事證已臻明確，兩造其餘攻擊防禦方法及
    所為舉證，經審酌後，認均與判決結果不生影響，爰不一一
    論述。
柒、結論：原告之訴為無理由，依民事訴訟法第78條，判決如主
    文。
中    華    民    國    99    年    10    月    26    日
                  新竹簡易庭    法  官  蔡孟芳
以上正本係照原本作成。
如對本判決上訴，須於判決送達後 20 日內向本院提出上訴狀。
如委任律師提起上訴者，應一併繳納上訴審裁判費。
中    華    民    國    99    年    10    月    27    日
                                書記官  李慧娟

司法院資訊處製作；財團法人民間司法改革基金會備份。
